臺灣嘉義地方法院刑事判決　　　　　　　 94年度易字第265號
公　訴　人　臺灣嘉義地方法院檢察署檢察官
被　　　告　乙○○
輔　佐　人
即被告之兄　李志遠
上列被告因竊盜案件，經檢察官提起公訴（94年度偵字第2567號
），本院判決如下：
    主  文
乙○○共同竊盜，處有期徒刑壹年肆月。
    事  實
一、乙○○為瘖啞人，與另一名年籍姓名均不詳之成年男子，共
    同基於意圖為自己不法所有之犯意聯絡，由乙○○於民國94
    年4月6日中午11時許起，騎乘自己所有車牌號碼H2Y─893號
    重型機車尾隨甲○○○至嘉義市○○路之臺灣中小企業銀行
    等金融機構，確認甲○○○已提領鉅款後，再隨甲○○○前
    往嘉義市○○路上之崇文國小，並於同日中午12時40分許，
    利用甲○○○接送小孩稍離開機車前往該校校門口之際，由
    乙○○負責把風，靠近甲○○○並以身體及雙手阻擋其觀看
    機車之視線，再由上開不詳男子，撬開甲○○○機車置物箱
    ，並竊取置物箱內之物品（現金共50萬3,000元、存款簿7本
    、印章5顆與支票1張）得手後，乙○○及該名男子則分別騎
    乘機車離去。嗣甲○○○發現上開財物遭竊報警，經警調閱
    附近地點之監視錄影畫面及機車車籍資料後，發覺乙○○嫌
    疑重大，乃前往乙○○住處查獲。
二、案經甲○○○訴由嘉義市警察局報請臺灣嘉義地方法院檢察
    署檢察官偵查起訴。
    理  由
一、訊據被告乙○○矢口否認上開犯罪事實，辯稱：當天是到嘉
    義市找工作，雖有進入光華路之臺灣中小企業銀行，但只是
    為了要吹冷氣乘涼，之後又因為想念小孩，才到崇文國小前
    看小朋友、做運動云云。經查：
（一）甲○○○所有前開置於機車置物箱內物品（現金共50
      萬3000元、存款簿7本、印章5顆與支票1張）遭竊之事實
      ，業據證人即告訴人甲○○○於警訊、偵查及本院審理時
      證述明確，並有機車置物箱遭損壞之照片4紙（見偵卷第
      15 頁）、被害報告單1份附卷可稽。
（二）且被告與另一名年籍姓名均不詳之成年男子，共同基於意
      圖為自己不法所有之犯意聯絡，竊取告訴人置於機車置物
      箱內物品之犯罪事實，業經，告訴人甲○○○於本院審理
      時具結證稱：「 (分別領多少錢？)大眾銀行領了現金16
      萬5千元。台灣企銀33萬8千元。共50萬3千元。(崇文國小
      前跟在你旁邊不到一步距離男子是否為被告？)他在我機
      車旁邊我有看到，後來他又跟我一起走到門口。(你離開
      機車後，是否有回頭看機車？)我有回頭一次，但是大部
      分被擋住沒有看到。另外印象中還有另一名男子，用白色
      衣服包住手，在我附近。」等語（見本院94年10月5日審
      判筆錄），且經本院當庭勘驗當日嘉義市○○路上崇文國
      小之監視錄影帶後發現：「一、畫面中穿深色夾克、白色
      條紋的男子，於中午12時42分17秒左右出現在學校門口，
      告訴人旁邊約一步距離處，並隨告訴人左右移動，擋住告
      訴人觀看其機車之視線，於42分42秒把雙手舉起，影響告
      訴人觀看機車之視線，並屢次回望告訴人機車處，43分06
      秒又舉起雙手，影響告訴人觀看其機車之視線，於43分18
      秒左右，離開告訴人身旁，往其機車方向走去，並騎乘機
      車離開現場。二、另告訴人機車停放於崇文國小大門前方
      ，監視畫面中間，中午12時42分許有一黑衣男子，以白色
      衣服裹住其左手，靠近告訴人機車，於42分28秒許蹲在被
      害人機車旁，42分48秒又繞回其所騎乘之機車，43分許又
      回到告訴人機車旁，並於43分02秒打開告訴人機車行李箱
      ，於43分12秒許，返回自己機車，不久後騎乘機車離開現
      場。」等情（見本院94年10月5日審判筆錄），被告亦承
      認錄影畫面中站在告訴人身旁穿著深色夾克胸前有白條紋
      之男子為其本人無誤，若被告非為阻擋告訴人之視線，使
      其無法順利觀看機車方向之動靜，豈有在上開不詳男子，
      以白色衣服裹住其左手，靠近告訴人機車意圖竊取機車置
      物箱內財物時，刻意舉起雙手阻擋其視線之理。
（三）再者，經本院勘驗臺灣中小企業銀行當日12時許之監視錄
      影後發現：「告訴人於12時27分16秒許，進入台灣企銀先
      抽取號碼牌後，填寫取款條，28分53秒許，有一穿黑衣胸
      前有白色條紋之男子，進入銀行，並未抽號碼牌，站在告
      訴人身旁觀看告訴人寫取款條之情形後，隨即坐到等候區
      櫃檯前之椅子上，告訴人填完取款條後，坐在該男子後方
      的椅子上等待，在34分許告訴人至櫃檯領款，領款過程中
      該名男子，不斷朝告訴人方向觀看，至36分30秒，該男子
      先行離去，告訴人於36分40秒許離開櫃檯。」等情，被告
      並承認該監視錄影畫面中，身穿黑衣胸前有白色條紋之男
      子為其本人。被告雖辯稱進入臺灣中小企業銀行只是為了
      吹冷氣乘涼云云，然被告若僅是為吹冷氣，又何需靠近填
      載寫取款條之台子，意圖觀看告訴人填載取款條之情形？
      且又豈有於當日12時28分許進入該銀行後，於12時36分許
      即離去，前後不到10分鐘之理？凡此均足見，被告乃是尾
      隨告訴人進入銀行，以便確認告訴人確有提領現金。
（四）又被告雖辯稱：在崇文國小前只是在做運動，來嘉義市是
      為了要找工作云云；然而，被告在崇文國小前刻意站立在
      告訴人身旁，且僅於告訴人回頭觀望其機車時，伸開雙手
      兩次，難認是從事運動或伸展，反見被告辯解之不可採信
      ；且被告無法說出其在嘉義市尋找工作之過程，則被告居
      住於台南市，在未獲悉嘉義市有何確實之工作機會前，又
      豈有騎乘機車自台南市遠赴嘉義市尋找工作之理？被告之
      辯解，顯然不符合常情。足見被告所辯其並未與在崇文國
      小前監視錄影畫面中，靠近告訴人機車之該名不年籍姓名
      不詳之成年男子，共同竊取告訴人置物相物品云云，當係
      卸責之詞，委無足採。
（五）此外復有被告作案行經路線、臺灣中小企業銀行、崇文國
      小監視錄影翻拍照片共51張、監視錄影光碟3片、被告機
      車車籍查詢資料單、搜索扣押筆錄各1份附卷，及被告當
      日所穿著之外套、安全帽扣案可證。綜上所述，顯見被告
      與及上開不詳男子共同竊取告訴人機車置物箱內物品之事
      實，足堪認定。
二、核被告乙○○所為，係犯刑法第320條第1項之普通竊盜罪；
    被告與上開不詳男子間有犯意聯絡、行為分擔，均為共同正
    犯。又被告為瘖啞人，業據其兄李志遠陳述明確，爰依刑法
    第20條規定減輕其刑。爰審酌被告堅詞否認犯行，毫無悔意
    ，是非觀念淺薄，然其為瘖啞之人，謀生能力本較常人為低
    ，然竊取之金額龐大，且係有計畫為之，又不願供出共犯，
    其犯罪之目的、手段、所得、品行、犯罪所生之損害等一切
    情狀，判處如主文所示之刑，以示懲儆。又扣案之電話卡1
    張、灰色外套1件、黑色安全帽1頂雖為被告所有，且安全帽
    及外套均為竊盜時所穿戴，但並非供犯罪所用之物，與犯罪
    並無直接關係，爰不宣告沒收。
據上論斷，應依刑事訴訟法第299條第1項前段，刑法第28條、第
320 條第1項、第20條，罰金罰鍰提高標準條例第1條前段，判決
如主文。
中　　華　　民　　國　　94　　年　　10　　月　　19　　日
                  刑事第二庭   審判長  法  官  夏金郎
                                       法  官  盧鳳田
                                       法　官　洪嘉蘭
上列正本證明與原本無異。
如不服本判決，應於判決送達後10日內向本院提出上訴狀（應附
繕本）。告訴人或被害人如對於本判決不服者，應具備理由請求
檢察官上訴，其上訴期間之計算係以檢察官收受判決正本之日期
為準。
中　　華　　民　　國　　94　　年　　10　　月　　19　　日
                        　           　書記官　吳明蓉
附錄法條：
中華民國刑法第320條第1項
意圖為自己或第三人不法之所有，而竊取他人之動產者，為竊盜
罪，處5年以下有期徒刑、拘役或500元以下罰金。
